【裁判字號】    99,交簡上,26
【裁判日期】    990323
【裁判案由】    公共危險
【裁判全文】
臺灣桃園地方法院刑事判決            99年度交簡上字第26號
上  訴  人  乙○○
即  被  告
上列上訴人即被告因公共危險案件，不服本院簡易庭中華民國98
年12月29日98年度桃交簡字第3369號第一審刑事簡易判決（聲請
簡易判決處刑案號：98年度速偵字第4763號），提起上訴，本院
管轄之第二審合議庭判決如下：
    主  文
上訴駁回。
    事  實
一、乙○○前因酒後駕車之公共危險案件，經臺灣板橋地方法院
    以98年度交簡字第130 號刑事判決判處罰金新臺幣（下同）
    61,000元確定，並於98年7 月15日執行完畢在案（未構成累
    犯）。猶不知警惕，於98年7 月8 日晚間8 時許，在臺北縣
    樹林市○○街附近某餐廳內飲用3 瓶啤酒及約230cc 之威士
    忌酒，已達不能安全駕駛動力交通工具之狀態，仍於飲酒結
    束後，騎乘車號K5C-023 號重型機車，欲返回其位在桃園縣
    龜山鄉○○○街住處，於同日晚間11時49分許，行經桃園縣
    龜山鄉○○村○○路○ 段與自由街口時，因飲酒後操控力失
    當，自行摔倒，經民眾報警處理，並通知救護車將乙○○送
    至醫院救治，嗣桃園縣政府警察局龜山分局大埔派出所員警
    甲○○據報趕赴現場，因乙○○已經救護車載走，遂又趕往
    醫院，迨乙○○救治處理完成後，當場對乙○○實施酒測，
    測得其吐氣所含酒精濃度為每公升0.90毫克，始查獲上情。
二、案經桃園縣政府警察局龜山分局報請臺灣桃園地方法院檢察
    署檢察官偵查後聲請以簡易判決處刑。
    理  由
一、本案認定事實所引用之文書證據，並無證據證明係公務員違
    背法定程式所取得，亦無刑事訴訟法第159 條之4 之顯有不
    可信之情況與不得作為證據之情形。本院斟酌本案卷內之證
    據並非非法取得，亦無證明力明顯過低之情形，且經本院於
    審判期日依法進行證據之調查、辯論，被告於訴訟上之程序
    權即已受保障，故前揭各該證據，均得採為證據，合先敘明
    。
二、訊據被告乙○○矢口否認有何上揭公共危險之犯行，辯稱：
    當天我是在自由街停放機車處斜對面的麵店喝酒，喝醉了就
    躺在機車旁睡著了，後來救護車就把我送到迴龍醫院就醫，
    警察就來對我做酒測，當天我並沒有騎乘機車云云。經查：
（一）前揭事實，業據被告乙○○於警詢及偵查時坦承不諱（見
      偵卷第9 頁至第11頁、第23頁至第24頁），並經證人即查
      獲員警甲○○於本院審理中證述詳確（見本院卷第24頁至
      第25頁），復有桃園縣政府警察局龜山分局迴龍派出所舉
      發違反道路交通管理事件通知單、刑法第185 條之3 案件
      測試觀察紀錄表、桃園縣政府警察局汽車駕駛人酒後駕車
      生理協調平衡檢測紀錄卡、酒精濃度測定單各乙紙在卷可
      稽（見偵卷第16頁至第18頁）。而按交通部運輸研究所90
      年9 月24日運安字第9000 05854號函所載呼氣中酒精濃度
      每公升含量為0.25毫克，即相當於血液中酒精濃度（BAC
      ）百分之0.05，且依該函所附該所79年「駕駛人行為反應
      之研究－酒醉駕車對駕駛行為之分析研究」指出：BAC
      達百分之0.03至百分之0. 05 時，對駕駛能力之影響為：
      多數駕駛人心境逐漸變幻不定，視覺與反應靈敏性減弱，
      對速度及距離的判斷力差。對心理行為之影響為：觀察力
      逐漸欠缺，心情漸趨輕鬆，自信心增加，多話，精神狀態
      處於陶醉感。BAC 到達百分之0.05至百分之0.08 時 ，
      對駕駛能力之影響為：反應遲鈍，駕駛能力受損，遲而不
      決或決而不行。對心理行為之影響為：情緒鬆弛，感情與
      行為趨向誇張，肌肉不協調，精神處於興奮狀態。BAC
      到達百分之0.08至百分之0.15時，對駕駛能力之影響為：
      判斷力嚴重受到影響，體能與精神協調受損，駕駛之體能
      困難增加。對心理行為之影響為：產生情緒異常現象，步
      伐不平穩，言語不清，反應惡劣，記憶及判斷力受損，精
      神處於錯亂狀態。BAC 超過百分之0.15時，對駕駛能力
      之影響為：視線搖晃，駕駛已進入恍惚狀態，判斷及理解
      遭到扭曲，駕駛不穩定。對心理行為之影響為：意識不明
      ，嘔吐，站、走及講話困難，責任感喪失，精神處於麻痺
      狀態。BAC 超過百分之0.5 時，對駕駛人能力之影響為
      ：無法開車。對心理行為之影響為：爛醉如泥，失去知覺
      可能致死，精神處於昏睡狀態。查本件被告經警所測得其
      吐氣所含酒精濃度為每公升0.90毫克，經換算BAC 值為百
      分之0.18，依上開說明，其判斷力、體能、精神協調、反
      應、理解能力等均受到相當程度之影響而減退，參以被告
      飲酒後未幾，即因操控力失當自行摔倒，益徵其顯已達不
      能安全駕駛之程度至明。
（二）被告雖以前詞置辯，然查：被告於警詢及偵查時已明確供
      稱：「98年7 月8 日晚間8 時許，我是在臺北縣樹林市○
      ○街附近餐廳飲酒，至同日晚間11時30分許離開返回龜山
      鄉○○○街居所的路上，在桃園縣龜山鄉○○路與自由街
      口前為警攔檢查獲」等語不諱（見偵卷第10頁、第23頁）
      ，其事後於本院準備程序及審理時始翻異前詞供稱伊係在
      萬壽路一段與自由街口斜對面的麵店喝的，並未在飲酒後
      騎車云云，已難採信。況證人甲○○於本院審理時證稱：
      「被告是騎乘機車自己摔倒，經民眾報案，我到現場時救
      護車剛好把他載走，接著我就跟到醫院問他是否騎乘機車
      跌倒，他說對，等他救治差不多了，當天就對他酒測，我
      在醫院詢問被告時，被告雖有酒醉的樣子，但他都知道我
      問他的問題，在製作警詢筆錄時，也可以正常對答，且並
      無爭執他沒有酒後騎車，是在原地睡覺。」等語詳確（見
      本院卷第24頁反面），益見被告前揭所辯，核屬事後諉卸
      之詞，殊無可採。事證明確，被告犯行堪予認定，應依法
      論科。
三、核被告乙○○所為，係犯刑法第185 條之3 之服用酒類不能
    安全駕駛動力交通工具而駕駛罪。原審認被告罪證明確，引
    用刑法第185 條之3 、第41條第1 項前段，刑法施行法第1
    條之1 第1 項等規定，並審酌被告前因酒後駕車之公共危險
    案件，經臺灣板橋地方法院以98年度交簡字第130 號刑事判
    決判處罰金61,000元確定，復於短期內觸犯本案，量處被告
    拘役50日，並諭知如易科罰金以新臺幣2,000 元折算1 日。
    經核其認事用法並無違誤，量刑亦屬妥適，應予維持。被告
    上訴猶執陳詞否認犯罪，無理由，應予駁回。
據上論斷，應依刑事訴訟法第455 條之1 第1 項、第3 項、第36
8 條，判決如主文。
本案經檢察官吳佳美到庭執行職務。
中    華    民    國    99    年    3     月  23    日
                  刑事第八庭    審判長法  官  林惠霞
                                      法  官  呂綺珍
                                      法  官  葉藍鸚
以上正本證明與原本無異。
不得上訴。
                                      書記官  冒佩妤
中    華    民    國    99    年    3     月    25    日
附錄本件論罪科刑之法條：
中華民國刑法第185條之3
服用毒品、麻醉藥品、酒類或其他相類之物，不能安全駕駛動力
交通工具而駕駛者，處1 年以下有期徒刑、拘役或科或併科15萬
元以下罰金。

司法院資訊處製作；財團法人民間司法改革基金會備份。
